# 购买少数股东权益未支付对价，也要抵销吗？

提问人：kanggj123 时间：2017-04-19 08:44:32
请教各位大侠： 子公司亏损，原少数股东需投资的 1500 万资本金根据投资合同，还没有到出资日。年中时变更股权，少数股东将1500 万转让，目前持有子公司100%股权，但并未支付 1500 万，请问此时仍需要抵销且冲减资本公积吗？

回答人：chenyiwei
在未支付对价的情况下，应将收购少数股权交易日原有的少数股权账面价值在合并报表层面转入资本公积。期末这部分少数股东权益不再存在。